LUANA SANTOS

DESIGN GRÁFICO E MULTIMÉDIA

Sou a Luana, tenho 24 anos. Sou formada em Jogos Digitais e Multimédia, com um grande gosto por Design Gráfico. Sou criativa, proativa, com espírito de equipa e sempre disposta a aprender e partilhar conhecimento.

Visite o meu site para saber mais: https://luanacsantos.github.io/luana-santos-cv/

EXPERIÊNCIA

Abril 2022 - Abril 2023

Web Designer

Phyrius

Web Design como principal função, tendo, no entanto, experienciado também várias responsabilidades nas áreas de Design Gráfico e Marketing, incluindo Gestão de Redes Sociais e E-mail Marketing.

Julho 2021 - Abril 2022

Operadora Ajudante

Sport Zone

Atendimento ao cliente e operadora de Caixa.

Outubro 2020 - Abril 2021

Bolseira de Investigação GILT – Games Interaction and Learning Technologies

Diversas funções, web design como principal responsabilidade.

COMPETÊNCIAS

- Adobe Photoshop
- Adobe Illustrator
- Adobe XD
- Canva
- Sony Vegas
- Wordpress
- Elementor
- Blender
- Autodesk Maya

EDUCAÇÃO

Setembro 2016 - Setembro 2019

Jogos Digitais e Multimédia Licenciatura - Escola Superior de Tecnologia e Gestão, IPLeiria

FORMAÇÃO E Certificados

Maio 2021 - Junho 2021

Princípios de Marketing
Digital

Google Atelier Digital

Maio 2021 - Maio 2021

Técnicas de Gestão, Marketing e Vendas

IDIOMAS

PORTUGUÊS

Nativo

INGLÊS

C